臺灣新竹地方法院民事小額判決
110年度竹東小字第135號
原      告  朱昌政  
被      告  張紹武  

上列當事人間請求損害賠償事件，本院於民國110 年7 月13日辯
論終結，判決如下：
    主      文
被告應給付原告新臺幣貳仟元，及自民國一一○年六月二十九日
起至清償日止，按週年利率百分之五計算之利息。
原告其餘之訴駁回。
訴訟費用新臺幣壹仟元，其中新臺幣貳拾元由被告負擔，餘由原
告負擔。
本判決原告勝訴部分得假執行。
原告其餘假執行之聲請駁回。
    事實及理由
一、原告主張：被告就其所有坐落新竹縣○○鄉○○○○○○段00○0地號
    土地（下稱被告土地），與訴外人種福堂所有坐落新竹縣○○
    鄉○○段00地號等土地（下稱系爭土地），前因通行權發生爭
    議，原告為訴外人種福堂之訴訟代理人，嗣該爭議經本院以
    108年度訴字第533號民事判決確認被告就訴外人種福堂所有
    之系爭土地有通行權存在(通行範圍詳如該判決附圖所載)。
    民國109年11月20日兩造赴系爭土地就通行權範圍進行放樣
    ，原告提及被告主張之通行權路線並不合理，並表示將另行
    起訴請求法院裁判，因此，109年11月24日被告所提讓挖土
    機通過系爭土地至被告土地以輾壓雜草之要求，原告為了安
    全考量不予同意。109年11月29日中午被告獨自進入被告土
    地內進行砍伐，原告至現場瞭解，被告稱是為了取得農業經
    營許可而砍伐竹子，亦坦承有砍到系爭土地上之竹子。原告
    為防止被告就其通行權範圍外之土地濫加砍伐造成水土流失
    之可能，遂通知警察前來。警察到場後，被告先稱其砍伐竹
    子、整理土地但未使用機具，並不違法，之後竟基於公然侮
    辱之犯意，在不特定多數人得共見共聞之被告土地處，以「
    幹你娘」之言語辱罵原告，足以貶損原告之人格、名譽。被
    告上開行為業經本院以110 年度竹東簡字第40 號刑事簡易
    判決判處有罪確定在案。為此，爰依民法第184 條第1 項前
    段、第195 條第1項之規定提起本件訴訟，請求被告賠償非
    財產上損害新臺幣（下同）10萬元。並聲明：㈠被告應給付
    原告10 萬元，及自起訴狀繕本送達翌日起至清償日止，按
    週年利率5 %計算之利息；㈡願供擔保，請准宣告為假執行。
二、被告則以：伊就測量乙事一直與原告溝通，原告卻一直提出
    檢舉，109年11月29日伊工作疲累，見原告又找警察來，才
    會出口三字經，刑案部分伊已得到懲罰等語置辯。並聲明：
    原告之訴駁回。　　
三、得心證之理由：
　㈠原告主張被告於上揭時、地，以「幹你娘」辱罵原告一節，
    業經本院以110 年度竹東簡字第40號刑事案件判決認定被告
    犯公然侮辱罪，判處罰金1,000 元，如易服勞役，以1,000
    元折算1日，緩刑2年確定，有上開刑事簡易判決附卷可憑（
    見本院卷第17至19頁），此部分之事實堪信為真。
　㈡被告就其所有之被告土地，與訴外人種福堂所有之系爭土地
    ，因袋地通行權涉訟，經本院於109年4月27日以108年度訴
    字第533號民事判決確認被告就訴外人種福堂所有之系爭土
    地有通行權存在(通行範圍詳如該判決附圖所載)，且訴外人
    種福堂應容忍被告於通行權存在之範圍內整修、鋪設砂石路
    面，不得為禁止或設置障礙物或為其他妨害通行之行為，嗣
    經原告於109年5月15日以訴外人種福堂訴訟代理人身分向本
    院提出民事捨棄上訴狀而告確定，為兩造所不爭，且經本院
    依職權調閱110年度竹東簡附民字第2號卷，原告於該案110
    年5月14日準備程序陳述明確，有該案準備程序筆錄可參，
    亦堪認屬實。
　㈢再依原告於110年度竹東簡附民字第2號所提兩造LINE對話紀
    錄，被告於109年11月29日之前，曾多次請原告就系爭土地
    申請鑑界相鄰部分，或詢問原告是否同意授權其申請鑑界，
    原告未為明確回覆，且被告得知原告不同意其請怪手進去壓
    草後，即告知原告將以雙手除草砍樹(見110年度竹東簡附民
    字第2號卷第27-39頁），是被告辯稱其就測量一事與原告多
    次溝通，亦堪信為真。
　㈣按因故意或過失，不法侵害他人之權利者，負損害賠償責任
    ；不法侵害他人之身體、健康、名譽、自由、信用、隱私、
    貞操，或不法侵害其他人格法益而情節重大者，被害人雖非
    財產上之損害，亦得請求賠償相當之金額，民法第184 條第
    1 項前段、第195 條第1 項前段分別定有明文。又慰撫金之
    賠償，其核給之標準固與財產上損害之計算不同，然非不可
    斟酌雙方身分資力與加害程度，核定相當之數額，最高法院
    51年台上字第223 號判決意旨可參。經查，本件被告故意以
    「幹你娘」一語辱罵原告，足以減損原告之人格及社會評價
    ，損害其名譽，致原告精神上受有相當程度之痛苦，從而，
    原告依上揭規定，訴請被告賠償非財產上之損害，應屬有據
    。本院審酌被告固以言語公然辱罵原告，然通行權爭議業經
    本院以108年度訴字第533號判決確定，被告就系爭土地有通
    行權存在，且被告多次請原告申請鑑界或授權被告申請鑑界
    ，未得原告明確回覆，原告不同意被告找怪手進行壓草後，
    被告改以雙手為之，但原告通知警察前去，足認係因原告就
    通行權再生爭執後始致本案，被告一時失慮而為上開公然侮
    辱行為；再酌原告為高職畢業，從事保全工作，108 年所得
    總額38萬餘元，名下財產資料5 筆，總額為2,471萬餘元；
    被告則為專科畢業，之前從事工程業、仲介，108 年所得總
    額182萬餘元，名下財產資料6 筆，總額為674萬餘元等節，
    為兩造陳明在卷，並經本院依職權所調取之兩造108 年度稅
    務電子閘門財產所得調件明細表在卷可佐；綜據兩造之社會
    地位、經濟狀況，兼衡實際加害情形、原告名譽受損程度、
    所受精神上痛苦之程度等一切情狀，認原告請求被告賠償10
    萬元精神慰撫金，尚嫌過高，應以2千元為適當，逾此數額
    之請求，尚難准許。 
四、按給付無確定期限者，債務人於債權人得請求給付時，經其
    催告而未為給付，自受催告時起，負遲延責任；其經債權人
    起訴而送達訴狀，與催告有同一之效力；遲延之債務，以支
    付金錢為標的者，債權人得請求依法定利率計算之遲延利息
    ；應付利息之債務，其利率未經約定，亦無法律可據者，週
    年利率為5%，民法第229 條第2 項、第233 條第1 項前段、
    第203 條分別定有明文。查本件起訴狀繕本於110年6 月28
    日送達被告，有送達證書1 紙附卷可稽（見本院卷第29頁）
    ，是原告就請求為有理由之部分，請求自起訴狀繕本送達翌
    日即110 年6 月29日起加計法定遲延利息，於法有據。
五、綜上所述，原告依侵權行為之法律關係，請求被告賠償2千
    元，及自110 年6 月29日起至清償日止，按週年利率5%計算
    之法定遲延利息，為有理由，應予准許；逾此範圍之請求，
    為無理由，應予駁回。
六、本件係依民事訴訟法第436 條之8 第1 項適用小額訴訟程序
     所為被告部分敗訴之判決，爰依民事訴訟法第436 條之20
    之 規定，就被告敗訴部分，依職權宣告假執行。又原告就
    其勝訴部分，聲請供擔保宣告假執行，僅係促使法院職權發
    動， 毋庸另予准駁之表示。至原告敗訴部分，其假執行之
    聲請， 因訴之駁回已失所附麗，則應併予駁回。
七、本件事證已臻明確，兩造其餘之攻擊防禦方法及所提證據，
    於判決結果不生影響，爰不一一論列，附此敘明。
八、訴訟費用負擔之依據：民事訴訟法第79條。並依同法第436
    條之19第1 項規定，確定訴訟費用之負擔如主文第3 項所示
    。
中　　華　　民　　國　　110 　年　　7 　　月　　27　　日
                  竹東簡易庭  法  官  李珮瑜
以上正本證明與原本無異。
如不服本判決，須以違背法令為理由，於判決送達後20日內向本
庭提出上訴狀（應按他造當事人之人數附繕本）；如委任律師提
起上訴者，應一併繳納上訴審裁判費。
中　　華　　民　　國　　110 　年　　7 　　月　　27　　日
                              書記官  蕭宛琴

附錄：
一、民事訴訟法第436 條之24第2 項：
    對於小額程序之第一審裁判上訴或抗告，非以其違背法令為
    理由，不得為之。
二、民事訴訟法第436 條之25：
    上訴狀內應記載上訴理由，表明下列各款事項：
    ㈠原判決所違背之法令及其具體內容。
    ㈡依訴訟資料可認為原判決有違背法令之具體事實。
三、民事訴訟法第436 條之32條第2 項：
    第438 條至第445 條、第448 條至第450 條、第454 條、第
    455 條、第459 條、第462 條、第463 條、第468條、第469
    條第1 款至第5 款、第471 條至第473 條及第475 條第1 項
    之規定，於小額事件之上訴程序準用之。